【裁判字號】    95,簡上,67
【裁判日期】    950317
【裁判案由】    返還土地等
【裁判全文】
臺灣臺中地方法院民事判決              95年度簡上字第67號
上訴人      甲○○
被上訴人    乙○○
                      號
訴訟代理人  丙○○
                      號
上當事人間請求返還土地等事件，上訴人對於中華民國94年11月
30日本院臺中簡易庭94年度中簡字第240號第一審判決提起上訴
，並聲請就關於假執行之上訴先為辯論及裁判，本院於95年3月
17 日言詞辯論終結，就假執行之上訴部分，判決如下：
    主      文
上訴駁回。
原判決關於假執行之裁判，於上訴人以新台幣陸萬柒仟元為被上
訴人預供擔保後，得免為假執行。
    事實及理由
壹、兩造之聲明：
  一、上訴人：
    (一)原判決有關假執行之裁判廢棄。
    (二)原判決不利於上訴人部分，上訴人願供擔保，請准免為假
      執行。
  二、被上訴人：
    (一)上訴駁回。
    (二)上訴人免為假執行之聲請駁回。
貳、上訴人主張：本件系爭土地被上訴人乙○○前已聲請鈞院91
    年度執字第3755號執行事件強制執行，經92年5月27日92年
    度中簡聲字第70號裁定停止執行。本件土地上有上訴人所有
    之建築物「燒陶工廠」越界建築之電氣爐等設備，因假執行
    恐受有不能回復之損害，為免損害擴大，爰請依法聲請鈞院
    就原審關於假執行裁判之上訴部分先為裁判，並陳明願供擔
    保，請准免為假執行等語。
參、被上訴人則以：上訴人之上訴無理由，並請駁回關於免為假
    執行之聲請等語，資為抗辯。（被上訴人於原審本訴請求上
    訴人應將臺中縣太平市○○段第649地號土地上如原判決附
    圖(2)所示Ａ、Ｃ部分之土地地上物拆除，並自90年3月1日起
    至交還上開土地之日止，按月給付原告新台幣（下同）46元
    ；上訴人反訴請求確認其就原判決附圖(2)所示Ａ、Ｃ部分土
    地有地上權、地役權存在，被上訴人並應容忍上訴人辦理地
    上權、地役權登記。原審判決本訴部分上訴人應如數給付，
    並依職權宣告假執行，而駁回上訴人之反訴，上訴人就其敗
    訴部分提起上訴，並就假執行判決上訴之部分，聲請先為辯
    論及裁判）。
肆、經查：
  (一)第二審法院應依聲請就關於假執行之上訴先為辯論及裁判，
    民事訴訟法第455條定有明文，第二審法院依聲請就關於假
    執行之上訴先為辯論及裁判時，應命行必要的言詞辯論，其
    裁判應以判決行之；又法院得宣告准被告預供擔保或將請求
    標的物提存而免為假執行；依前項規定預供擔保或提存而免
    為假執行，應於執行標的物拍定、變賣或物之交付前為之，
    民事訴訟法第392條第2項、第3項定有明文，第二審亦不排
    除此一規定之準用。
  (二)本件被上訴人於原審本訴請求上訴人應將臺中縣太平市○○
    段第649地號土地上如原判決附圖(2)所示Ａ、Ｃ部分之土地
    地上物拆除，並自90年3月1日起至交還上開土地之日止，按
    月給付原告46元，經原審法院審理結果，判決本訴部分上訴
    人應如數給付，且本事件依民事訴訟法第427條第1項之規定
    應適用簡易程序，原審為上訴人敗訴之判決，並依同法第
    389條第1項第3款之規定依職權宣告假執行，經核並無違誤
    ，上訴人上訴意旨指摘此部分原判決不當，為無理由，應予
    駁回。上訴人於本院陳明願供擔保請求免為假執行，經核於
    法並無不合，應予准許，爰酌定相當擔保金額併予准許之。
伍、據上論結，本件上訴人之上訴為無理由，依民事訴訟法第43
    6條之1第3項、第449條第1項、第463條、第392條第2項，判
    決如主文。
中    華    民    國    95    年    3     月    17    日
                  民事第四庭    審判長法  官  洪碧雀
                                      法  官  周靜秀
                                      法  官  王  銘
上正本證明與原本無異。
如對本判決不得上訴
中    華    民    國    95    年    3     月    17    日
                                書記官


司法院資訊處製作；財團法人民間司法改革基金會備份。
